【裁判字號】    92,易,884
【裁判日期】    920619
【裁判案由】    贓物等
【裁判全文】
臺灣臺北地方法院刑事判決                          九十二年度易字第八八四號
    公  訴  人  臺灣臺北地方法院檢察署檢察官
    被      告  乙○○
右列被告因贓物等案件，經檢察官聲請以簡易判決處刑（九十二年度偵字第八０七七
號），本院認為不宜以簡易判決處刑，改依通常程序審理判決如左：
    主  文
乙○○故買贓物，處有期徒刑陸月，如易科罰金以參佰元折算壹日；又竊盜，處有期
徒刑陸月，如易科罰金以參佰折算壹日；應執行有期徒刑拾月，如易科罰金以參佰元
折算壹日。
    事  實
一、乙○○於九十一年十月間某日，在臺北市○○○路○段七二號前，明知某不詳姓
    名、年籍成年男子所販售之輕型機車，來路不明（經查車牌號碼為ＥＦＣ—２５
    ２號，引擎號碼為ＦＫ２６９５０４號，車主名義劉麗美，實際使用人丙○○，
    因該車已甚老舊，車主乃未報案），仍以新臺幣（下同）三千元代價買受後，留
    供己用。乙○○又另行起意，意圖為自己不法所有，於九十二年二月二十六日二
    十時許，在臺北市○○○路○段三０八號前，見四下無人，即以不詳方法取下停
    在路旁之ＤＦＧ—６４１號輕型機車車牌（經查為甲○○所有），而竊取之，得
    手後加以懸掛在前開贓物機車上，供己使用，迄九十二年三月十七日十一時許，
    乙○○騎乘前開懸掛自己所竊得車牌之贓物機車，行經臺北市○○區○○路三段
    一四五號前，被警攔檢查獲。
二、案經臺灣臺北地方法院檢察署檢察官自動檢舉偵查聲請簡易判決處刑，本院改依
    刑事通常程序審理。
    理  由
一、訊據被告乙○○固承認確有騎乘前開機車，被警捕獲等事實，惟矢口否認有何公
    訴意旨所指贓物、竊盜犯罪事實，辯稱不知前開機車來路不明，且買受時已經懸
    掛前開車牌云云。經查：（一）前開車牌號碼ＥＦＣ—２５２號，引擎號碼ＦＫ
    ２６９５０４號輕型機車係丙○○所使用，名義上之所有人為劉麗美，並於九十
    一年七月二十五日十七時許，在臺北市○○○路○段二號前失竊等事實，業經丙
    ○○於警訊中陳述屬實，並有贓物認領保管收據及車籍作業系統查詢認可資料表
    各一紙附於偵查卷宗可佐（分見偵查卷宗第八頁背面警訊筆錄、第十二頁贓物認
    領保管收據，第十三頁至第十八頁車籍查詢電腦資料），該車確屬贓車無誤；（
    二）又車牌號碼ＤＦＧ—６４１號輕型機車車牌為甲○○所有，於九十二年二月
    二十六日二十時許，在臺北市○○○路○段三０八號前被竊等事實，亦經甲○○
    在警訊中陳述明確，亦有車牌查詢電腦資料可參（分見偵查卷宗第九、十九頁車
    牌查詢電腦資料）；（三）且查被告如於購買贓車時，不僅未向其朋支索取行車
    執照，抑且於購入前開重型機車迄為警查獲之日止已逾三週，仍未辦竣過戶手續
    ，被告又繼續加以騎用，並未能留下任何足以聯絡之方式，顯不符一般交易常態
    ，被告辯稱並無贓車之認識，顯與事理不符，該等辯詞，即無可採；（四）至於
    被告所用前開車牌號碼ＤＦＧ—６４１號輕型機車車牌係於九十二年二月二十六
    始遭竊取等事實，已經證明，既如前述，被告先於警訊中辯稱被告購入機車之時
    ，已經懸掛在該贓物機車上云云（見偵查卷宗第六頁背面被告警訊筆錄），嗣遭
    檢、警識破，又於本院審理中改稱我車會借人，所以車牌怎麼來的我也不知道云
    云（見本院審判筆錄），不僅前後矛盾，且借車之人又如何能知道被告所出借之
    機車為贓物，乃又自動自發為被告另行竊取車牌，代為懸掛以掩人耳目，此種辯
    詞尤無可採，更足認被告所用車牌，確係另行起意，自為下手竊取。綜前所述，
    被告前開辯解，顯係事後圖卸之詞，不足採信。本件事證明確，被告犯行已堪認
    定，應予依法論科。
二、核被告故買前開他人失竊機車之行為．係犯刑法第三百四十九條第二項之故買贓
    物罪，至被告所為以不詳方法竊取他人機車車牌之行為，係犯刑法第三百二十第
    一項之竊盜罪。被告於故買贓物行為完成後，復為掩飾其買贓行為，而另行起意
    竊盜車牌，不能認為有何方法結果關係，該二行為犯意各別，構成要件互殊，自
    應分論併罰，公訴意旨認為應有牽連犯關係，恐有誤會。爰審酌被告於本院審理
    中放棄檢察官所提出之協商機會，已堪認為被告犯後並無悔意，不宜量處過輕之
    刑，又被告肇有本件犯罪事實之前，曾受有期徒刑以上刑之宣告，有被告臺灣高
    等法院被告全國前案紀表一份，附於本院刑事卷宗可憑（見本院九十二年度簡字
    第一四八八號刑事卷宗），足認被告素行非佳，但查被告本件犯罪所獲財物，價
    值尚非至鉅，應認公訴意旨就被告所求處有期徒刑一年六月之刑罰（見審判筆錄
    ），猶嫌略重等一切情狀，就被告所犯二罪，分別量處如主文所示之刑，併各諭
    知易科罰金折算標準，及定其期應執行刑，以示懲儆。
據上論斷，應依刑事訴訟法第四百五十二條、第二百九十九條第一項前段，刑法第三
百二十條第一項、第三百四十九條第二項、第四十一條第一項前段、第二項、第五十
一條第五款，罰金罰鍰提高標準條例第一條前段、第二條，判決如主文。
本案經檢察官周士榆到庭執行職務
中      華      民      國    九十二    年      六      月      十九    日
                                      臺灣臺北地方法院刑事第六庭
              法  官  黃程暉
右正本證明與原本無異。
如不服本判決，應於判決送達後十日內，向本院提出上訴狀（應抄附繕本）。告訴人
或被害人如對於本判決不服者，應具備理由請求檢察官上訴，其上訴期間之計算係以
檢察官收受判決正本之日期為準。
                                          書記官  張華瓊
中      華      民      國    九十二    年      六      月    二十六    日
附錄本案論罪科刑法條
刑法第三百二十條第一項
意圖為自己或第三人不法之所有，而竊取他人之動產者，為竊盜罪，處五年以下有期
徒刑、拘役或五百元以下罰金。
刑法第三百四十九條第二項
搬運、寄藏、故買贓物或為牙保者，處五年以下有期徒刑、拘役或科或併科一千元以
下罰金。


司法院資訊處製作；財團法人民間司法改革基金會備份。
